臺灣臺南地方法院刑事判決　　　　　　 94年度簡上字第345號
上　訴　人　臺灣臺南地方法院檢察署檢察官
被　　　告　甲○○
上列上訴人因被告違反動產擔保交易法案件，不服本院簡易庭中
華民國94年10月12日，所為94年度簡字第2371號簡易判決（聲請
案號：94年度偵緝字第980號），提起上訴，本院判決如下：
    主  文
原判決撤銷。
本件公訴不受理。
    理  由
一、上訴意旨略以：原審諭知被告甲○○動產擔保交易之債務人
    ，意圖不法之利益，將標的物出賣，致生損害於債權人，而
    論處拘役五十九日，如易科罰金，以三百元折算一日罪刑之
    判決，固屬卓見。惟被告另於本件判決前之民國九十二年十
    二月二日，以附條件買賣交易方式，向車王機車行分期付款
    購買車牌號碼H五六─七三一號重型機車（下稱標的物）一
    輛，雙方約定總價金為新台幣（下同）六萬三千八百元，每
    一月為一期，共分十一期，每期還款五千八百元，標的物約
    定存放地點為臺南縣永康市○○路一五五巷二二號，為動產
    擔保交易之債務人。詎甲○○僅繳付一期，自第二期起即拒
    不付款，並意圖不法之利益，將標的物出賣予某不詳之機車
    行，致車王機車行追索無著受有損害。而被告前開犯行與本
    件犯行時間緊接，所犯係犯罪構成要件相同之罪，顯係基於
    概括犯意為之，為連續犯，屬裁判上之一罪。依審判不可分
    原則，該案應為起訴效力所及，原審未及斟酌審判，難認原
    判決允當，請撤銷原判決，就被告另涉之該違反動產擔保交
    易法罪嫌另為適當之判決。依刑事訴訟法第四百五十五條之
    一第一項提起上訴，謀求救濟等語。
二、按「對於簡易判決有不服者，得上訴於管轄之第二審地方法
    院合議庭。第一項之上訴，準用第三編第一章及第二章之規
    定。」；「第二審法院認為上訴有第三百六十二條前段之情
    形者，應以判決駁回之。」；次按「案件有被告死亡之情形
    者，應諭知不受理之判決」，刑事訴訟法第四百五十五條之
    一第三項、第一項、第三百六十七條前段、第三百零三條第
    五款前段，分別定有明文。
三、查本件被告甲○○違反動產擔保交易法犯行，經本院簡易庭
    於九十四年十月十二日判處拘役五十九日。然查本件被告於
    判決後之九十四年十月十六日死亡，此有被告之個人基本資
    料查詢一紙附卷可稽 (見本院94年度簡字第2371號卷、以下
    簡稱本院卷第10頁)。而前揭判決於被告死亡後之九十四年
    十月十七日，始由被告之受雇人收受，此有送達回證一紙附
    卷(見本院卷第11頁)，此收受判決尚不生送達之效力，故該
    判決就死亡之被告而言，尚未發生效力（參最高法院85年度
    台非字第291號裁判）。然前揭判決於九十四年十月十七日
    送達於檢察官，此有送達回證一紙附卷可證 (見本院卷第7
    頁)，自已對檢察官發生效力。故檢察官以本院不及審酌併
    辦部分為由，提起上訴尚非依法無據，合先敘明。
四、原審以本案事證明確，依刑事訴訟法第四百四十九條第一項
    前段、第四百五十四條第二項，動產擔保交易法第三十八條
    ，刑法第十一條前段、第四十一條第一項前段，罰金罰鍰提
    高標準條例第一條前段、第二條，逕以簡易判決判處被告拘
    役五十九日，並諭知易科罰金之折算標準，固非無見，惟查
    ：被告既生死亡之結果，而原審未審酌此情，上訴人執此為
    由提起上訴，雖無理由。則原判決既有上開違誤，本件爰不
    經言詞辯論，予以撤銷改判。至檢察官移送併辦部分，則應
    予以退回檢察官另行處理。
五、據上論斷，應依刑事訴訟法第三百六十九條第一項前段、第
    三百六十四條、第四百五十五條之一第一項、第三項、第三
    百零七條、第三百零三條第五款前段，判決如主文。
中　　華　　民　　國　　94　　年　　12　　月　　22　　日
                   刑事第七庭   審判長法  官  吳勇輝
                                      法  官  柯顯卿
                                      法  官  蔡直青
以上正本證明與原本無異。
本件不得上訴。
                                      書記官  沈建杉
中　　華　　民　　國　　94　　年　　12　　月　　26　　日
